【裁判字號】    92,上易,1625
【裁判日期】    921023
【裁判案由】    違反商標法
【裁判全文】
臺灣高等法院臺中分院刑事判決                  九十二年度上易字第一六二五號
    上  訴  人  臺灣台中地方法院檢察署檢察官
    被      告  乙○○
右上訴人因被告違反商標法案件，不服臺灣台中地方法院九十二年度易字第一六○一
號中華民國九十二年七月四日第一審判決（聲請簡易處刑案號：臺灣台中地方法院檢
察署九十二年度偵字第八○五○號），提起上訴，本院判決如左：
      主  文
原判決撤銷。
乙○○連續明知為意圖欺騙他人，於同一商品，使用相同、近似於他人註冊商標之圖
樣之商品而販賣，處有期徒刑伍月，如易科罰金，以參佰元折算壹日。
扣案之仿冒運動鞋共肆佰肆拾貳雙、仿冒上衣、褲子各陸拾件、估價單伍本及帳冊壹
本，均沒收。
      事  實
一、乙○○明知如附表所示之商標圖樣分別業經百慕達商耐克國際股份有限公司（下
    稱耐克公司）及美商皮奧爾斯公司（下稱皮奧公司）向經濟部中央標準局（現改
    制為經濟部智慧財產局）申請註冊取得商標專用權（註冊號數第六三六九三九號
    、第六三四０一號及第一二一五三四號），核准使用於各種靴鞋及衣服等商品上
    ，且均授權予甲○○○○股份有限公司（下稱藍基公司）使用，專用期間分別自
    民國九十年四月十六日起至一００年四月十五日止、八十六年十月一日起至九十
    二年四月三十日止及八十八年十月一日起至九十八年九月三十日止，竟意圖欺騙
    他人，基於概括犯意，未經藍基公司之同意或授權，於九十二年一月下旬某日，
    向不詳姓名、年籍、綽號「阿良」者，以每雙運動鞋新台幣（下同）七百元，每
    件上衣及褲子一百餘元不等之價格購入使用相同（附表編號一、二部分）或近似
    （附表編號三部分）於前揭商標圖樣之仿冒運動鞋、衣服（上衣及褲子）後，旋
    即自九十二年一月下旬某日起，陳列於其所擺設在臺中縣大雅鄉某處及朝陽大學
    等處之夜市攤位上，每週三至四次設攤，而連續多次以每雙仿冒運動鞋售價一千
    二百元，每件仿冒上衣及褲子售價三百九十元不等之價格販賣予不特定人，賺取
    差價牟利，計每日約可販出價值六千元之仿冒鞋子及衣褲。迄至九十二年四月十
    五日下午四時四十分許，為警至乙○○位於臺中市○○區○○街八二之一號二樓
    之住處扣得未及售出而仿冒上開商標之運動鞋共四百四十二雙（聲請簡易判決處
    刑書誤載為四百二十二雙）、上衣及褲子各六十件、所有供犯罪所用之估價單五
    本及帳冊一本，始獲悉上情。
二、案經藍基公司訴由臺中市警察局第四分局報請臺灣臺中地方法院檢察署檢察官聲
    請簡易判決處刑，經原審法院臺中簡易庭認為不宜逕以簡易判決處刑，改依通常
    程序審理。
      理  由
一、訊據被告乙○○對於前揭事實均供承不諱，並有經濟部中央標準局商標註冊證、
    搜索扣押筆錄、照片八幀、現場圖及責付保管書附卷足憑；復有仿冒上開商標之
    運動鞋共四百四十二雙、上衣及褲子各六十件、估價單五本及帳冊一本扣案可資
    佐證。又扣案之運動鞋共四百四十二雙、上衣及鞋子各六十件等物，確均為仿冒
    品等情，亦經告訴代理人張哲倫律師於警詢時指述甚詳，復有產品鑑定書存卷可
    參，足見被告上開自白，核與事實相符，應堪採信。事證明確，被告犯行堪以認
    定，自應依法論科。
二、按商標之作用，乃在表彰商標專用權人所生產、製造、加工、檢選、批售或經紀
    之商品，使一般消費者認識該商標之商品，並可藉此辨明商品之來源與信譽。故
    如所販賣商品之商標圖樣非原廠所製作，而係出於他人之仿冒者，若仿冒之商品
    ，足以使一般消費者產生混同或誤認時，雖然交易相對人因該仿冒商品之價格低
    廉而不致產生混淆，惟對於其餘購買該商標產品之廣大消費者及商標專用權人而
    言，仍會因行為人之販賣行為而產生被欺騙之感覺，是行為人販賣仿冒商品，縱
    購買之相對人於購買時明知係仿冒商品，仍屬意圖欺騙他人。核被告乙○○所為
    ，係犯商標法第六十三條之販賣仿冒商標商品罪。被告先後多次意圖販賣而陳列
    仿冒品之低度行為，雖為同條所定「明知為仿冒商標商品，意圖販賣而陳列」之
    行為，然應為被告販賣仿冒商標商品之高度行為所吸收，不另論罪。其先後多次
    販賣仿冒商品之犯行，時間密接，犯罪構成要件相同，顯係基於概括犯意反覆為
    之，為連續犯，應依刑法第五十六條之規定，以一罪論，並加重其刑。至公訴意
    旨雖認被告所販售之前揭仿冒商品亦有侵害皮奧公司及耐克公司授權藍基公司，
    商標註冊號數為一二一五三三號及四一九四○六號之商標圖樣云云。惟查，被告
    所有前開被扣押之仿冒品中，其中靴鞋類上有如附表編號一、二所示之商標圖樣
    ，另衣服類上則有近似於附表編號三之商標圖樣等情，有上開商標註冊證、扣押
    物品商標特寫照片十三張附卷可憑；此外，扣押之仿冒品中並無商標註冊號數為
    一二一五三三號（專用商品：各種衣服包括運動服裝等商品）及四一九四○六號
    （專用商品：靴鞋）之商標圖樣，則聲請簡易判決處刑書犯罪事實欄內就此部分
    之記載，自有未洽，附此敘明。原審認被告犯罪事證明確，予以論罪科刑，固非
    無見，惟原判決就被告侵害附表編號三部份之商標權部分，認係使用「相同」於
    他人註冊商標圖樣，已有未洽；又查，扣案仿冒上開商標之運動鞋共四百四十二
    雙、上衣及褲子各六十件，數量不少，以被告所供每雙仿冒運動鞋售價一千二百
    元，每件仿冒上衣及褲子售價三百九十元計算，零售價值超過五十萬元；且以被
    告自九十二年一月下旬起至被查獲止，每週設攤三至四次，每日營業額六千元計
    算，前後營業額合計亦有數十萬元，被告顯非僅係賺取蠅頭小利之小攤商。原判
    決於量刑審酌時未詳細審酌上情及被告被查扣仿冒物品之數量，其量處被告有期
    徒刑三月，即有可議；檢察官上訴意旨亦指摘原審量刑過輕，不足達懲治之效，
    為有理由。原判決既有上述可議之處，即屬無可維持，應由本院將原判決撤銷改
    判。爰審酌被告之犯罪動機、目的、手段、方法、上開營業額非微、查扣物品數
    量亦鉅以及對我國國際形象之傷害，暨被告於本院調查時雖供認犯行，惟仍稱：
    「到處都在販賣，為何只有我被抓！」，表露對侵害他人商標權不以為意之可議
    心態等一切情狀，量處如主文第二項所示之刑，並諭知易科罰金之折算標準。扣
    案之仿冒上開商標之運動鞋共四百四十二雙、上衣及褲子各六十件，併依商標法
    第六十四條之規定，宣告沒收之。至扣案之估價單五本及帳冊一本，均係被告所
    有，且供本案犯罪所用之物，業據被告於原審供承在卷，爰依刑法第三十八條第
    一項第二款之規定宣告沒收。
據上論結，應依刑事訴訟法第三百六十九條第一項前段、第三百六十四條、第二百九
十九條第一項前段，商標法第六十三條、第六十四條，刑法第十一條前段、第五十六
條、第四十一條第一項前段、第三十八條第一項第二款，罰金罰鍰提高標準條例第二
條，判決如主文。
本案經檢察官丙○○到庭執行職務。
中      華      民      國      九十二      年    十    月    二十三    日
                                   臺灣高等法院臺中分院刑事第四庭
                                         審判長法  官  洪  耀  宗
                           法  官  劉  登  俊
                                               法  官  江  德  千
右正本證明與原本無異。
不得上訴。
                                               書記官  吳  麗  琴
中      華      民      國    九十二     年      十      月   二十四    日
【附錄本案論罪科刑法條】
商標法第六十三條：
明知為前條商品而販賣、意圖販賣而陳列、輸出或輸入者，處一年以下有期徒刑、拘
役或科或併科新臺幣五萬元以下罰金。
                                                                        Ｆ
附表：
編號    商標圖樣            註冊號數            專用商品
一                          第六三六九三九號    靴鞋
二                          第六三四０一號      靴鞋
三                          第一二一五三四號    衣服


司法院資訊處製作；財團法人民間司法改革基金會備份。
